臺灣臺東地方法院刑事判決　　　　　　　　　　　　　　九十三年度訴字第三八號
　　公　訴　人　臺灣臺東地方法院檢察署檢察官
　　被　　　告　丁○○
　　選任辯護人　吳漢成律師
右列被告因違反毒品危害防制條例案件，經檢察官提起公訴（九十二年度偵字第二一
五○號、九十二年度偵續字第一一號），本院判決如左：
    主  文
丁○○連續販賣第二級毒品，累犯，處有期徒刑捌年，併科罰金拾萬元，罰金如易服
勞役，以罰金總額與陸個月之日數比例折算。因販賣第二級毒品所得新臺幣參萬元沒
收之，如全部或一部不能沒收時，以其財產抵償之。
被訴販賣第一級毒品部分無罪。
    事  實
一、丁○○前於民國八十年間，因違反麻醉藥品管理條例，經本院判決有期徒刑五年
    四月，嗣於八十一年九月三日，經最高法院判決上訴駁回確定，於八十一年七月
    十六日刑期起算，於八十三年五月六日假釋出監（於八十六年三月十六日假釋縮
    刑期滿），又於八十三年、八十四間，先後因違反同一條例及藥事法案件，經本
    院分別判決有期徒刑五月、十月、六月，嗣經臺灣高等法院花蓮分院裁定應執行
    有期徒刑一年四月，及另因違反同一條例案件，經臺灣花蓮地方法院判決有期徒
    刑四月確定，於八十四年九月二十九日入監執行，於八十七年四月十日縮短刑期
    假釋出監（假釋期滿日為八十八年八月二日）後，復因違反毒品危害防制條例案
    件，經法院分別判刑一年及七月（定執行刑一年四月），於八十八年二月二十四
    日撤銷假釋執行殘刑，並接續執行，於九十年十一月十五日縮短刑期假釋出監執
    行完畢（假釋期滿日為同年月二十七日），猶仍不知悔改。丁○○明知安非他命
    為第二級毒品不得販賣、持有，竟仍基於販賣第二級毒品安非他命以營利之概括
    犯意，事先與丙○○聯繫，約定交易毒品之金額、數量，丙○○即於九十一年十
    一月一日，依丁○○之指示，將雙方所約定之金額新臺幣（下同）五千元匯入丁○○事先向不知情之蔡人舉所借用之臺中縣大雅郵局第０六九三六三—六帳號之
    帳戶內，再由丁○○依約交付毒品，惟丁○○收到前開款項後，卻未按時交付毒
    品；嗣後，丁○○與丙○○又以前開方式聯繫，丙○○復於九十一年十一月四日
    ，匯款二萬元予丁○○所指定之上開帳戶，丁○○隨即親至丙○○位於臺縣臺東
    市○○○路三十六號住處交付毒品；未幾，其二人又再度聯繫，並談妥前次未交
    付之價金五千元之毒品，應於本次一併交付，丙○○遂於九十二年一月十日，匯
    款五千元至前揭帳戶，丁○○則以宅急便之方式，將毒品寄交丙○○收受，惟本
    次仍僅交付五千元之份量，丁○○乃以上開方式先後多次販賣毒品予丙○○。
二、案經臺東縣警察局臺東分局報請臺灣臺東地方法院檢察署檢察官偵查起訴。
    理  由
壹、有罪部分
一、訊據被告丁○○矢口否認有為有揭販賣第二級毒品安非他命之犯行，辯稱：伊並
    未販售毒品予丙○○，丙○○係因為受到檢警的壓力，才供稱向伊購買毒品，且
    丙○○係經過一年後才製作筆錄，其證詞不可採信云云。然查：
（一）被告丁○○於右揭時、地先後多次販賣第二級毒品安非他命予丙○○之事實，
      業據證人丙○○偵查中到庭結證甚詳（見九十二年偵續字第一一號偵查卷第二
      ○二至二○四頁），且被告向不知情之蔡人舉借用郵局帳號第０六九三六三—
      六號帳戶以供人匯款入帳乙節，亦據被告供明在卷，核與證人蔡人舉於偵查中
      證述其借予被告使用帳戶，自己並未使用等語（見上開偵查卷第七十七至七十
      八頁）之情節相符；而證人丙○○依約將購買第二級毒品之金額先後匯入被告
      所指定受款人為蔡人舉之郵局帳號第０六九三六三—六號帳戶等情，亦有郵政
      國內匯款單三張在卷可稽（見上開偵查卷第一一五、一二二、一二九頁），此
      外，並有中華郵政股份有限公司九十二年八月二十二日函覆大雅郵局第０六九
      三六三—六號存簿儲金蔡人舉帳戶立帳申請書、九十二年十月二十日函附大雅
      郵局第０六九三六三—六存簿儲金蔡人舉帳戶交易詳情之客戶歷史交易清單各
      一件附卷足憑（上開偵查卷第六十九至七十頁、第一○六至一○七頁）。
（二）依證人丙○○於偵查中證稱其曾匯款到蔡人舉之帳戶購買安非他命等語，且證
      稱：「（有無匯過一筆二萬元之金額？）有，也是買安非他命的。」、「（九
      十二年一月五日你有無匯五千元？）有，也是買安非他命。」、「（是否均是
      丁○○叫你買安非他命？）是，丁○○是綽號阿源的下線。」、「（安非他命
      是何人交予你？）是丁○○親自拿來正氣北路家給我，也有一次五千元用宅急
      便送來給我。」、「第一筆的貨沒有給我，第二筆的二萬元的貨是拿來家給我
      ，第三筆五千元，原答應要與第一筆的五千元一起，寄一萬元的貨，但寄來的
      還是五千元的貨」、「安非他命買賣均是丁○○與我接頭的，安非他命也是丁○○交給我的，叫我把錢匯蔡人舉戶頭也是丁○○交代的。」等語，觀諸證人
      丙○○之證詞，其既係均與被告接觸購買安非他命，而被告又指示證人丙○○
      將購買上開毒品之金額匯入伊個人所使用供人匯款之帳戶，以收取販賣毒品所
      得之金錢，事後並親自將毒品交付證人丙○○，則被告之行為，核與毒品危害
      防制條例所定販賣毒品之構成要件相符；再佐以證人丙○○本身亦確實有施用
      第二級毒品安非他命之前科紀錄，此有證人丙○○全國刑案資料查註表在卷可
      稽，益徵證人丙○○確有向被告購買安非他命之情節無疑，是被告辯稱伊並未
      販賣毒品予證人丙○○云云，顯不足採信。
（三）被告雖辯稱證人丙○○係案發後將近一年始到案作證，且受到檢警壓力始證稱
      伊販賣毒品云云，然本件被告為警查獲之初，係根據當時與被告共同被查獲之
      證人乙○○之證詞，調查被告是否涉及販賣第一級毒品海洛因之部分，迄至九
      十二年十一月十二日、十三日、同年十二月十一日，經臺東市○○路郵局傳真
      及中華郵政股份有限公司函覆丙○○之郵政國內匯款單，才查知證人丙○○亦
      曾匯款至證人蔡人舉之帳戶，檢察官遂積極調查證人丙○○，惟經歷次傳訊結
      果，證人丙○○均未到庭，嗣經檢察官命警拘提後，證人丙○○始於九十三年
      一月三十一日經警拘提到案，以上有上開匯款單、函文、送達證書、送達報告
      、拘提結果報告書等件在卷可考，可知本件關於證人丙○○之部分，係因檢察
      官持續調查始循線查獲之證人，尚非無中生有或刻意安排；再參諸證人丙○○
      上開偵訊筆錄，係由檢察官親自訊問，且均事先告以證人具結之義務及偽證罪
      之處罰，由證人丙○○自由陳述，並就證人本身涉犯施用毒品部分告其得拒絕
      證言（筆錄誤載為具結證言），證人丙○○亦就該部分拒絕回答，且檢察官訊
      畢後旋即將其飭回，此觀卷附九十三年一月三十一日偵查筆錄自明，堪認證人
      丙○○於作證時，並未遭受其他脅迫或壓力，且本件亦查無其他積極證據足資
      證明證人丙○○受有何不法之侵害，則證人丙○○在甘冒偽證罪之風險下，仍
      具結證稱其向被告購買第二級毒品安非他命之詳細過程等語，顯見其證詞之真
      實性甚高，再佐以卷附之匯款單資料，亦與其證述之內容一致，顯見其證詞應
      與事實相符，足徵被告辯稱證人丙○○受有壓力云云，係避重就輕之詞，亦不
      足採信。
（四）末按，販賣毒品係違法行為，非可公然為之，亦無公定之價格，無論瓶裝或紙
      包，均可任意分裝增減分量，而每次買賣之價差，亦隨時依雙方資力、關係之
      深淺、需求之數量、來源是否充裕、販賣者是否渴求資金、查緝是否嚴緊、購
      買者被查獲時供述購買對象之可能性之風險評估等，而異其標準，非可一概而
      論，販賣之利得除經坦承及價量俱臻明確外，委難察得實情，販賣之人從價差
      或量差中牟利方式雖異，但其圖利之非法販賣行為則一，販賣安非他命之行為
      ，事涉重典，苟無利潤可圖，被告殊無任意將安非他命讓與他人之可能，是被
      告雖否認有販賣第二級毒品安非他命之行為，但尚難執其辯詞遽行推翻已明確
      之前證，而被告亦自承常跟地下錢莊借錢，且四處籌錢，而伊本身係作鐵工，
      一天工資一千元，但工作日數不定等語（見本院審判筆錄），足見被告之經濟
      狀況欠佳，且被告與證人丙○○並非親人或好友，而就其交易之過程觀之，並
      無原價轉讓之可能，顯見被告係販賣安非他命圖利之犯行，亦甚明確。
（五）綜上所述，被告所辯，顯係事後卸責之詞，不足採信，本件事證明確，被告連
      續販賣第二級毒品之犯行，堪以認定。
二、查安非他命係毒品危害防制條例第二條第二項第二款所稱之第二級毒品，依法不
    得持有、販賣。是核被告販賣毒品予證人丙○○，丙○○於九十一年十一月四日
    、九十二年一月十日分別匯款二萬元及五千元部分，係犯毒品危害防制條例第四
    條第二項之販賣第二級毒品罪；被告販賣毒品予證人丙○○，丙○○於九十一年
    十一月一日匯款五千元，被告事後未依約交付毒品部分，係犯同條例第四條第六
    項、第二項之販賣第二級毒品未遂罪。被告非法持有毒品安非他命之低度行為，
    應被販賣該毒品之高度行為所吸收，不另論罪。又其先後多次販賣毒品既遂及未
    遂之犯行，時間緊接，方法相同，所犯係構成要件相同之罪名，顯係基於概括犯
    意反覆為之，應依刑法第五十六條連續犯之規定，論以販賣毒品既遂罪，除本刑
    為無期徒刑部分外，並加重其刑。再按，刑法上犯罪類型為「販賣」者之既、未
    遂，以買賣之標的物已否交付為區分標準；如僅就買賣之內容意思表示一致，而
    尚未交付標的物時，應論以販賣未遂，最高法院著有八十九年度台上字第二七九
    八號判決意旨可供參照。本件被告與證人丙○○事先聯繫，並約定好毒品及價格
    後，雙方意思表示已達一致，證人丙○○亦依約於九十一年十一月一日匯款以交
    付價金，惟被告並未交付毒品而未得逞，依前揭說明，本次仍應論以未遂犯，公
    訴人雖未引用販賣第二級毒品未遂罪之條文，惟於事實欄已明確記載被告販賣第
    二級毒品未遂之事實，且該部分又與已起訴之販賣第二級毒品既遂部分有連續犯
    裁判上一罪之關係，本院自應予以審理。另查，被告行為後，毒品危害防制條例
    於九十二年七月九日經總統令修正公佈，並於九十三年一月九日施行，惟就該條
    例第四條第二項販賣第二級毒品部分並未修正，未遂犯之規定亦僅更正條次為第
    六項，是本件並無新舊法比較之問題，附此敘明。再被告前於八十年間，因違反
    麻醉藥品管理條例，經本院判決有期徒刑五年四月，嗣於八十一年九月三日，經
    最高法院判決上訴駁回確定，於八十一年七月十六日刑期起算，於八十三年五月
    六日假釋出監（於八十六年三月十六日假釋縮刑期滿），又於八十三年、八十四
    間，先後因違反同一條例及藥事法案件，經本院分別判決有期徒刑五月、十月、
    六月，嗣經臺灣高等法院花蓮分院裁定應執行有期徒刑一年四月，及另因違反同
    一條例案件，經臺灣花蓮地方法院判決有期徒刑四月確定，於八十四年九月二十
    九日入監執行，於八十七年四月十日縮短刑期假釋出監（假釋期滿日為八十八年
    八月二日）後，復因違反毒品危害防制條例案件，經法院分別判刑一年及七月（
    定執行刑一年四月），於八十八年二月二十四日撤銷假釋執行殘刑，並接續執行
    ，於九十年十一月十五日縮短刑期假釋出監執行完畢（假釋期滿日為同年月二十
    七日），此有臺灣高等法院被告全國前案紀錄表在卷可稽，其受有期徒刑之執行
    完畢後，五年內再犯本件有期徒刑以上之罪，為累犯，應依刑法第四十七條規定
    加重其刑，並遞加重之。爰審酌被告販賣毒品，不僅危害他人之身體健康，更肇
    致鉅大之社會成本，及其犯罪之動機、目的、手段、販賣毒品之次數、所得之款
    項、犯罪後仍設詞推卸，毫無悔意等一切情狀，量處如主文所示之刑，併就罰金
    部分諭知易服勞役之折算標準。又被告販賣第二級毒品予丙○○，得款共計三萬
    元，均應依毒品危害防制條例第十九條第一項之規定宣告沒收，如全部或一部不
能沒收時，以其財產抵償之。
貳、無罪部分
一、公訴意旨略以：被告丁○○基於販賣第一級毒品海洛因之犯意，自民國九十一年
    九月間起至九十二年二月三日止，以電話與乙○○聯繫後，雙方再約定交易毒品
    之金額、數量後，乙○○即依被告丁○○之指示，於附表一所示之時間，將所約
    定之金額匯入被告丁○○事先向不知情之蔡人舉所借用之臺中縣大雅郵局第０六
    九三六三—六帳號內，被告丁○○再以宅急便或親自送達之方式，將乙○○所購
    買之海洛因送至臺東縣大武鄉○○村○○○街二十二號交付予乙○○，前後共販
    賣海洛因予乙○○六次得逞。嗣於九十二年二月三日，其駕車攜帶海洛因至乙○○上述住所交易，於交易完成後，隨即為事前接獲線報而在場埋伏之警方人員逮
    捕，並搜得其所有之海洛因七小包（淨重十一點三七公克）、電子磅秤一個，因
    認被告係涉犯毒品危害防制條例第四條第一項販賣第一級毒品罪嫌等語。
二、按犯罪事實應依證據認定之，無證據不得推定其犯罪事實；又不能證明被告犯罪
    者，應諭知無罪之判決。刑事訴訟法第一百五十四條、第三百零一條第一項分別
    定有明文。再按認定犯罪事實所憑之證據，雖不以直接證據為限，然而無論直接
    或間接證據，其為訴訟上之證明，須於通常一般之人均不致於有所懷疑，而得確
    信其為真實之程度者，始得據為有罪之認定。且事實之認定，應憑證據，如未能
    發現相當證據，或證據不足以證明，自不能以推測或擬制之方法，以為裁判基礎
    ，最高法院著有七十六年台上字第四九八六號、四十年台上字第八六號等判例意
    旨足資參照。又被告在被判罪確定之前，應被推定為無罪及被告並無自證無罪之
    義務，均為刑事訴訟之基本原則；被告否認犯罪所持之辯解，縱屬不能成立，仍
    非有積極證據足以證明有犯罪行為，不能遽為該罪之認定，至該項證據雖不以直
    接證據為限，要必查有確實根據，始能採用，不能以推測或臆斷之方法，以為裁
    判之基礎，最高法院著有八十七年度台上字第三四七一號、五十五年度台上字第
    二一○九號等判決意旨可供參照。
三、公訴人認被告丁○○涉有右開販賣第一級毒品之犯行，無非係以(1)證人乙○○於
    警詢中之證詞、(2)證人蔡人舉證稱借予被告帳戶且不認識乙○○等語、(3)被告所
    為不實之供述及其與證人乙○○就匯款、宅急便運送物品之原因之證述亦不一致
    ，(4)證人乙○○之匯款單、證人蔡人舉所有之大雅郵局帳號第０六九三六三—六
    號帳戶申請書、通聯紀錄、法務部調查局調科壹字第二六○○○○二○九號鑑定
    通知書、扣案之海洛因七小包、電子磅秤一臺等物資為其論據。訊據被告固供稱
    伊曾向蔡人舉借用郵局帳戶以供人匯款之用，且乙○○確實曾於附表一所示時間
    匯款至上開帳戶；及警察所查獲之海洛因七小包、電子磅秤為伊所有等情，惟堅
    詞否認有販賣第一級毒品海洛因予乙○○之犯行，辯稱：伊與乙○○之間係有借
    貸關係存在，乙○○才匯款予伊，而扣案之海洛因七小包係伊個人施用之毒品，
    電子磅秤則係伊向人購買毒品時，用以秤重，以免遭人欺騙，伊並未販賣毒品予
    乙○○云云。經查：
（一）關於證人乙○○在警詢中之證詞部分，依證人乙○○於警詢中證稱其曾向被告
      購買海洛因，且被告叫其將錢匯入郵局帳戶，被告再將毒品寄宅急便到其住處
      簽收等情，且證稱：「我向他購買海洛因毒品有二次，第一次是在九十一年十
      二月初，第二次是在九十二年一月底，二次都是購買新臺幣三千元。」等語，
      然依卷附匯款單所載，證人乙○○先後係於九十一年九月八日匯款一萬元、同
      年十一月五日匯款一萬五千元，及九十二年一月七日匯款九千元、同年月二十
      二日匯款一萬五千元、同年月匯款一萬五千元，稽其證詞與上開匯款紀錄比對
      結果，證人乙○○不僅並未在九十一年十二月份匯入任何款項予被告，且其未
      曾匯入三千元之金額至上開帳戶，顯見證人乙○○在警詢中所述關於向被告購
      買毒品之時間、金額之證詞與其匯款紀錄並不相符，而無從佐證，是其縱使曾
      匯款予被告所指定之上開帳戶，亦僅能證明其有於上開時間匯入前揭款項予被
      告之事實，然衡諸一般常情，匯款之原因不一，本件實難以上開匯款紀錄即遽
      認證人乙○○所匯之款項係向被告購買毒品之金額。
（二）再者，關於被告辯稱伊與乙○○之間有金錢借貸關係乙節，訊之被告於偵查中
      先辯稱伊曾借錢予乙○○三次，但沒有向乙○○借過錢云云（九十二年偵續字
      第一一號偵查卷第八十五頁），又改稱伊因吸毒，需要錢買毒品，所以有向乙○○借過錢云云（見上開偵查卷第一七五頁）；嗣於本院審理時辯稱因為乙○○之女友開花店，故伊曾借二萬元予乙○○云云，忽又改口辯稱因伊向地下錢
      莊借錢，籌不到錢，曾到臺東向乙○○借錢一次，也有打電話借錢，總共借了
      七、八萬元，已還一萬五千元云云（以上見本院審判筆錄），惟質以證人乙○○於偵查中先證稱係被告向其借錢七、八次，借多少忘記了云云（見上開偵查
      卷第七十九頁），又改口證稱其一共匯四次或五次錢給被告，匯錢之後，被告
      會寄抓娃娃機內之娃娃予其收受云云（見上開偵查卷第一五四頁），嗣於本院
      審理時卻證稱：其曾向被告借過一次錢，而被告向其借了四或五次錢，每次均
      借二萬元，其並未一次匯完，均分數次匯錢給被告，但借錢的時間、地點忘記
      云云（以上見本院審判筆錄），觀其二人所述之內容，無論係何人向何人借貸
      ，借貸之金額、次數及時間、地點均無一相符，惟縱使如此，以上僅足認定被
      告所辯與證人乙○○之間有金錢借貸關係乙節不可採信，然衡之一般生活經驗
      ，匯款之原因不一，未必係借款或貨款，而雙方復均否認此係購買毒品之金錢
      ；且證人乙○○唯一證稱其向被告購買毒品之證詞，經核亦與其匯款紀錄不符
      ，則本件在無積極證據可供查證之情形下，尚難認定證人乙○○所匯之金額即
      係向被告購買毒品之款項，是上開被告之辯解與證人乙○○所述縱有不符，亦
      難遽為不利於被告之認定。
（三）又0000000000號為被告所使用之行動電話門號，00000000
      00號為證人乙○○所使用之行動電話門號，此分別經被告供述在卷及證人乙○○證述明確，依卷附之通聯紀錄內容（上開偵查卷第三十九頁至五十五頁）
      ，僅顯示被告於九十二年一月十七日起至同年二月三日間曾多次打電話給證人
      乙○○，每次通話時間不定，惟在前開日期之前或之後，均無任何資料足供查
      詢該二人之通話紀錄，此有和信電訊股份有限公司0000000000門號
      用戶之通聯紀錄在卷可參，則據上開通話之時間及次數，至多能證明被告確於
      九十二年一月二十二日、二十四日前後有與證人乙○○電話聯繫，至該聯繫內
      容為何無從查證，況被告及證人乙○○於偵訊及本院審理時，均否認上開通話
      內容，係聯絡購買毒品海洛因，故自不能以上開通聯紀錄即推論被告有販賣海
      洛因予乙○○之事實。
（四）有關查獲之白色粉末七小包（合計淨重十一點三七公克），經送請法務部調查
      局檢驗結果，成分確屬第一級毒品海洛因，有該局九十二年五月二日調科壹字
      第二六○○○○二○九號鑑定通知書影本一紙可考，然此僅能證明被告被查獲
      時持有前開毒品，尚不得執此推斷被告有販賣第一級毒品海洛因之犯行。至扣
案之電子磅秤一台，按諸一般社會經驗，第一級毒品海洛因係屬違禁物，買賣
      交貨非可公然為之，且數量甚少，價錢甚高，雙方均錙銖必較，故買受者為避
      免份量不足，遭受矇騙，而自備磅秤秤重確認，並非不可能之事，則被告辯稱
      伊所有之電子磅秤係用來自行秤重以防遭騙等語，尚堪採信。
（五）又被告經警查獲時，所採尿液經送請慈濟大學濫用藥物檢驗中心複驗結果，係
      呈嗎啡陽性反應，有慈濟大學濫用藥物檢驗中心檢驗總表一紙在卷可稽，且被
      告因此施用第一級毒品犯行，業經本院以九十二年度訴字第一三八號另案判決
      ，並有該案判決書查詢一份附卷足憑；且被告之前曾多次因施用毒品案件，經
      法院裁定送觀察、勒戒及強制戒治，此亦有臺灣高等法院被告全國前案紀錄表
      在卷可查；況被告亦供稱本次因要來臺東渡假，所以攜帶數天所要施用之毒品
      份量在身上等語，核與本案所查獲海洛因七小包（合計淨重十一點三七公克）
      之情節大致相符，是被告辯稱經警查獲時扣得之海洛因係供己施用而持有，並
      非全然無據。
（六）基上，證人乙○○證述之內容，既前後不一，復有上開瑕疵可指，是其證詞顯
      不可採信；至證人乙○○固多次匯款予被告，且雙方亦有多次電話聯絡紀錄，
      然上開事實僅足證明雙方有聯繫及匯款關係，原因為何，無從證明，而被告雖
      自承在證人乙○○房間所查獲之海洛因七小包，係伊所有，惟此僅足證明被告
      持有海洛因之情，亦無任何補強證據足以證明被告用以販賣營利，至查扣之電
      子磅秤一台，亦屬一般施用毒品者之合理持有範圍。是以，本件僅依證人乙○○警詢之證述及扣案之海洛因、電子磅秤等物，尚難據以認定被告有何公訴意
      旨所指之販賣第一級毒品海洛因犯行。
四、綜上所述，公訴人所舉事證尚未達於通常一般之人均不致有所懷疑，得確信其為
    真實之程度，而有合理性懷疑之存在，本件不得單憑被告前後反覆不一之辯解及
    證人乙○○所述有瑕疵之證詞而論處被告販賣毒品罪行；縱使被告於右揭時地持
    有扣案第一級毒品，本院亦查無其他積極證據足資認定被告確係基於販賣第一級
    毒品之犯意而販入，是被告辯稱無上開犯行，尚堪採信，本院無從形成被告確有
    販賣第一級毒品海洛因行為之確信，此外，復查無其他積極證據足以證明被告有
    如公訴人所指訴之販賣第一級毒品犯行，根據「罪證有疑，利於被告」之證據法
    則，既不能證明被告犯罪，自應為被告無罪之諭知。
五、至按沒收為從刑之一，依主從不可分原則，應附隨於主刑而同時宣告之，除有罪
    、免刑等判決，於裁判時宣告外，如諭知無罪之判決，既無主刑，從刑亦無所附
    麗，故案內之違禁物，應另依刑法第四十條但書，由檢察官聲請單獨宣告沒收（
    參照最高法院七十八年臺非字第七十二號判例意旨、司法院院解字第四○二八號
    解釋）。茲查，本件警察所查獲之第一級毒品海洛因七小包，係屬違禁物，已有
    前開鑑定報告可證，然公訴人所指被告販賣第一級毒品之行為，本院既認此部分
    犯罪不能證明，已如前述，揆諸首開說明，既無主刑可言，從刑亦失所附麗，本
    院自無從於本案就上開毒品宣告沒收，惟被告另因施用第一級毒品海洛因之犯行
    ，業經本院另以九十二年度訴字第一三八號判決審結，並宣告沒收銷燬，是本件
    無須就此部分為沒收銷燬之諭知，附此敘明。
據上論斷，應依刑事訴訟法第二百九十九條第一項前段、第三百零一條第一項前段，
毒品危害防制條例第四條第二項、第十九條第一項，刑法第十一條前段、第五十六條
、第四十七條、第四十二條第三項，判決如主文。
本案經檢察官甲○○到庭執行職務
中      華      民      國    九十三    年      九      月      一      日
                                  臺灣臺東地方法院刑事第二庭
                                        審判長法  官  蔡勝雄
                                              法  官  鄭峻明
                                              法  官  林卉聆
右正本證明與原本無異。
如不服本判決，應於判決送達後十日內向本院提出上訴狀。（須附繕本）
「切勿逕送上級法院」
                                              書記官  蘇  豫
中      華      民      國    九十三    年      九      月      一      日
附表一：
┌─┬───────────────┬──────────────────┐
│編│匯      款       時       間  │匯        款        金        額    │
│號│                              │                                    │
├─┼───────────────┼──────────────────┤
│１│九十一年九月十八日。          │新臺幣（下同）一萬元。              │
├─┼───────────────┼──────────────────┤
│２│九十一年十一月五日。          │一萬五千元。                        │
├─┼───────────────┼──────────────────┤
│３│九十二年一月七日。            │九千元。                            │
├─┼───────────────┼──────────────────┤
│４│九十二年一月九日。            │七千元。                            │
├─┼───────────────┼──────────────────┤
│５│九十二年一月二十二日。        │一萬五千元。                        │
├─┼───────────────┼──────────────────┤
│６│九十二年一月二十四日。        │一萬五千元。                        │
└─┴───────────────┴──────────────────┘
本案論罪科刑法條摘要：
毒品危害防制條例第四條第二項
製造、運輸、販賣第二級毒品者，處無期徒刑或七年以上有期徒刑，得併科新臺幣七
百萬元以下罰金。
毒品危害防制條例第十九條第一項
犯第四條至第九條、第十二條、第十三條或第十四條第一項、第二項之罪者，其供犯
罪所用或因犯罪所得之財物，均沒收之，如全部或一部不能沒收時，追徵其價額或以
其財產抵償之。
中華民國刑法第五十六條
連續數行為而犯同一之罪名者，以一罪論。但得加重其刑至二分之一。
